【裁判字號】    98,易,584
【裁判日期】    980630
【裁判案由】    竊盜
【裁判全文】
臺灣臺南地方法院刑事判決               98年度易字第584號
公  訴  人  臺灣臺南地方法院檢察署檢察官
被      告  丁○○
上列被告因竊盜案件，經檢察官提起公訴（97年度營偵字第1806
號、第2149號、98年度營偵字第164號、第227號），本院判決如
下：
    主  文
丁○○犯毀壞安全設備竊盜罪，處有期徒刑拾月；又犯竊盜罪，
處拘役參拾日，如易科罰金，以新臺幣壹仟元折算壹日；又犯竊
盜罪，處有期徒刑參月；又犯竊盜罪，處拘役拾伍日，如易科罰
金，以新臺幣壹仟元折算壹日。上開有期徒刑部分應執行有期徒
刑壹年；上開拘役部分應執行拘役參拾伍日，如易科罰金，以新
臺幣壹仟元折算壹日。
    事  實
一、丁○○分別意圖為自己不法之所有，先後為下列犯行：
  (一)丁○○於自民國（下同）97年9月11日凌晨0時許起至同日清
    晨6時40分許止之期間內某時，無故侵入位於臺南縣新營市
    ○○路101號之國立新營高級中學校園（無故侵入部分未據
    告訴，未據起訴）後，持磚頭擊毀該校一樓教官室玻璃窗，
    伸手進入窗戶內，由內開啟上開教官室門鎖，進入其內，徒
    手竊取價值共計約新臺幣（下同）18,000元之國際牌數位相
    機1台、新力牌數位相機1台及隨身碟1台，得手後逃逸，惟
    遺留其曾穿過之外套1件及飲用過之鋁箔飲料容器及吸管於
    上開教官室內。嗣員警據報至現場蒐證，採集DNA跡證進行
    鑑識，查獲上情。
  (二)丁○○於97年9月25日中午12時58分許，在甲○○所經營位
    於臺南縣新營市○○路33之8號之黑麻糬飲料店內，徒手竊
    取甲○○所有而為店員壬○○所管領並置於店內櫃檯上之塑
    膠袋1只（內有現金2,600元）得手後，適壬○○自店內廚房
    走出發現追呼，丁○○則乘其不及追趕而逃逸。嗣經員警循
    線查獲，始知上情。
  (三)丁○○於97年12月6日下午2時許，在臺南縣新營市○○路31
    3巷口，見停放路旁車牌號碼7671-NU號自用小貨車後車廂內
    置有戊○○所有充電中之柯達牌數位相機1只（價值約13,00
    0元），竟以徒手拔除電源線後竊取該數位相機得手後欲逃
    逸，適為路過民眾辛○○及庚○○發現而制止丁○○，並報
    警查獲，始知上情。
  (四)丁○○於97年12月10日晚間7時57分許，在臺南縣新營市○○路37之1號生活主張五金百貨店內，徒手竊取乙○○所有
    之富士牌強力膠3條（價值共計60元）後駕駛其所有車牌號
    碼SY9-028號輕型機車逃逸，乙○○追趕不及，記錄上開車
    牌號碼後報警循線查獲，始知上情。
二、案經甲○○、壬○○、戊○○及乙○○訴由臺南縣警察局新
    營分局報告臺灣臺南地方法院檢察署檢察官偵辦起訴。
    理  由
一、訊據被告丁○○對於上開犯罪事實均承認不諱（見本院卷第
    19、38頁），並有證人丙○○、證人即告訴人壬○○、證人
    即告訴人戊○○、證人庚○○、證人辛○○、證人即告訴人
    乙○○於警詢中之陳述可佐，再有現場照片14張、刑案現場
    勘查圖（失竊平面圖及住宅平面圖）、臺南縣警察局97年12
    月11日南縣警鑑字第0972201481號鑑驗書、公路監理資訊系
    統查詢資料、監視器畫面翻拍照片6張等件附卷可憑，足認
    被告前揭任意性之自白與事實相符，應堪採信。至於被告於
    警詢時及偵審中否認本件犯行之辯詞，與前開事證不符，委
    無足採。本件事證已臻明確，被告上開竊盜犯行堪以認定。
二、核被告丁○○所為，係犯刑法第320條第1項之竊盜罪、同法
    第321條第1項第2款之加重竊盜罪。又被告所為上開4次罪行
    ，時、地不同，係基於各別犯意為之，應予分論併罰。爰審
    酌被告犯罪之動機、目的、手段，及其生活狀況、智識程度
    、所竊金錢數額或物品價值，及其身屬青壯，不思以正當方
    式獲取財物，而為上開4次竊盜，危害社會治安匪淺，惟犯
    罪事實(二)部分業已賠償告訴人甲○○之損失，犯罪事實(三)部
    分之贓物業經告訴人戊○○領回（有扣押書及贓物認領保管
    單各1紙附卷可憑），暨被告於審理中承認本件犯行等一切
    情狀，各別就犯罪事實(一)、(三)部分量處有期徒刑10月、3月
    ，就犯罪事實(二)、(四)部分量處拘役30日、15日，並分別就有
    期徒刑及拘役部分定其應執行之刑，復就拘役部分，宣告易
    科罰金之折算標準，以資懲儆。
據上論結，應依刑事訴訟法第284條之1、第299條第1項前段，刑
法第320條第1項、第321條第1項第2款、第41條第1項前段、第51
條第5款、第6款，刑法施行法第1條之1第1項、第2項前段，判決
如主文。
本案經檢察官己○○到庭執行職務。
中    華    民    國    98    年    6     月    30    日
                  刑事第十庭   法  官  盧鳳田
以上正本證明與原本無異。
如不服本判決應於收受判決後10日內向本院提出上訴書狀（應附
繕本）。
                               書記官  黃憶筑
中    華    民    國    98    年    6     月    30    日
附錄本件論罪科刑法條全文：
刑法第320條：
意圖為自己或第三人不法之所有，而竊取他人之動產者，為竊盜
罪，處5年以下有期徒刑、拘役或5百元以下罰金。
意圖為自己或第三人不法之利益，而竊佔他人之不動產者，依前
項之規定處斷。
前二項之未遂犯罰之。
刑法第321條第1項第2款：
犯竊盜罪而有左列情形之一者，處6月以上、5年以下有期徒刑：
二  毀越門扇、牆垣或其他安全設備而犯之者。


司法院資訊處製作；財團法人民間司法改革基金會備份。
